# 少数股东增资导致合并未分配利润勾稽不平

提问人：szz0356 时间：2013-03-06 16:35:53
母公司A投资子公司B,原先子公司的股本 2700 万，全部由A投资，股权比率100%；之后C公司出资 2454 万增资B公司，B公司股本变为5154 万，其中A占 2700 万，股权比率52.38%；合并后合并未分配利润期初、期末的勾稽关系怎么才能平？

回答人：chenyiwei
合并报表层面的未分配利润是分段计算并累加的结果，即引入C公司之前的利润分享比例为 100 ％，引入C公司之后为52.38%。 在合并报表层面，因子公司引入少数股东导致母公司权益比例被稀释但享有的权益份额增加，在合并报表层面体现为一项权益性交易，调整资本公积。

回答人：chenyiwei
回复 很白很白 的帖子
第三方注资与母公司将部分股权出售给第三方的经济实质相同。现在之所以说购买少数股权和在不丧失控制权前提下部分处置子公司股权，在合并报表层面是权益性交易，就是因为从合并报表角度看，购买少数股权相当于少数股东撤资，向其支付减资款；在不丧失控制权的前提下部分处置子公司股权相当于少数股东对子公司增资，合并集团收到增资款。购买少数股权交易中支付的撤资款与所减少的少数股东权益之间的差额，以及在部分处置子公司股权（但不丧失控制权）的交易中少数股东投入的增资款与因此增加的少数股东权益之间的差额，就是少数股东和母公司（本合并主体）之间互相让渡的权益，这也就是“权益性交易”的由来。